臺灣士林地方法院刑事判決
111年度審易緝字第8號
公  訴  人  臺灣士林地方檢察署檢察官
被      告  王茗毅



上列被告因竊盜案件，經檢察官提起公訴（109年度偵字第18823
號、110年度偵字第1185號），因被告於準備程序中就被訴事實
為有罪之陳述，經告知簡式審判程序之旨，並聽取當事人之意見
後，本院裁定改依簡式審判程序審理，並判決如下：
    主  文
王茗毅犯攜帶兇器竊盜罪，處有期徒刑陸月，如易科罰金，以新
臺幣壹仟元折算壹日。又犯竊盜罪，處有期徒刑貳月，如易科罰
金，以新臺幣壹仟元折算壹日；未扣案之犯罪所得藍芽耳機肆個
均沒收之，於全部或一部不能沒收或不宜執行沒收時，追徵其價
額。應執行有期徒刑柒月，如易科罰金，以新臺幣壹仟元折算壹
日。
    事實及理由
一、程序部分
    按除被告所犯為死刑、無期徒刑、最輕本刑為3年以上有期
    徒刑之罪或高等法院管轄第一審案件者外，於第一次審判期
    日前之準備程序進行中，被告先就被訴事實為有罪之陳述時
    ，審判長得告知被告簡式審判程序之旨，並聽取當事人、代
    理人、辯護人及輔佐人之意見後，裁定進行簡式審判程序，
    刑事訴訟法第273條之1第1項定有明文。經核本案被告王茗
    毅所犯係死刑、無期徒刑、最輕本刑為3年以上有期徒刑以
    外之罪，其於準備程序中就被訴事實為有罪之陳述，經告知
    簡式審判程序之旨，並聽取公訴人、被告之意見後，本院爰
    依首揭規定，裁定進行簡式審判程序。是本案之證據調查，
    依同法第273條之2規定，不受同法第159條第1項、第161條
    之2、第161條之3、第163條之1，及第164條至170條所規定
    證據能力認定及調查方式之限制，合先敘明。
二、本案犯罪事實及證據，除均引用檢察官起訴書之記載（如附
    件）外，另補充證據如下：被告於本院民國111年3月28日準
    備程序及審理中所為之自白。
三、論罪科刑
　㈠按攜帶兇器竊盜罪，係以行為人攜帶兇器竊盜為其加重構成
    要件，此所謂兇器，其種類並無限制，凡客觀上足對人之生
    命、身體、安全構成威脅，具有危險性之兇器均屬之，且祇
    須行竊時攜帶此種具有危險性之兇器為已足，並不以攜帶之
    初有行兇之意圖為必要（最高法院79年台上字第5253號判例
    意旨參照）。經查：被告於如起訴書犯罪事實欄一、㈠所示
    時、地持以行竊之老虎鉗1支，係以金屬製成、質地堅硬，
    且可用以剪斷鎖鍊，如將該物品用以攻擊他人，客觀上當足
    以對人之生命、身體、安全構成威脅，應屬具有危險性之兇
    器無訛。是核被告如起訴書犯罪事實欄一、㈠所為，係犯刑
    法第321條第1項第3款之攜帶兇器竊盜罪；如起訴書犯罪事
    實欄一、㈡所為，則係犯刑法第320條第1項之竊盜罪。被告
    所犯上開2罪間，犯意各別、行為互殊，應予分論併罰。
　㈡爰審酌被告因貪圖小利，恣意竊取他人財物，顯欠缺尊重他
    人財產權之觀念，殊屬不該，且其有多次竊盜前科，素行非
    佳，有上開臺灣高等法院被告前案紀錄表在卷可稽，衡以其
    犯後坦承犯行，尚具悔意，又其如起訴書犯罪事實欄一、㈠
    所示竊盜犯行竊得之財物已由警方發還告訴人宋中豔（詳如
    後述），其此部分犯行造成之實害已減輕，然尚未賠償起訴
    書犯罪事實欄一、㈡所示告訴人鄭子承，暨考量被告犯罪之
    動機、手段、情節、各次犯行所造成之損害、所獲利益，及
    其自陳高職肄業之教育智識程度、入監前從事水電工程之工
    作、月薪約新臺幣4萬多元、單身、尚有1名子女待其扶養之
    家庭生活經濟狀況（見本院111年度審他字第1號卷111年3月
    28日審判筆錄第4頁），分別量處如主文所示之刑，並均諭
    知易科罰金之折算標準，再定應執行之刑及諭知易科罰金之
    折算標準。
三、沒收部分
　㈠被告為如起訴書犯罪事實欄一、㈠所示犯行時所使用之老虎鉗
    1支，及為如起訴書犯罪事實欄一、㈡所示犯行時所使用之磁
    鐵1個，雖均為被告所有供犯罪所用之物，業據被告供承在
    卷，然被告供稱上開物品均已不知所蹤（見本院111年度審
    他字第1號卷111年3月28日準備程序筆錄第2頁），復查無其
    他積極證據足認該等物品現仍存在而無滅失，且均非屬違禁
    物，其沒收不具刑法上重要性，爰均依刑法第38條之2第2項
    規定，不予宣告沒收。　　　　　
　㈡次按犯罪所得，屬於犯罪行為人者，沒收之；於全部或一部
    不能沒收或不宜執行沒收時，追徵其價額；犯罪所得已實際
    合法發還被害人者，不予宣告沒收或追徵，刑法第38條之1
    第1項前段、第3項、第5項分別定有明文。經查：被告如起
    訴書犯罪事實欄一、㈠所示犯行竊得之腳踏車1輛，雖屬被告
    之犯罪所得，然業經實際發還告訴人宋中豔，有贓物認領保
    管單1紙在卷可稽（見109年度偵字第18823號卷第35頁），
    是依刑法第38條之1第5項之規定，不予宣告沒收；而其如起
    訴書犯罪事實欄一、㈡所示犯行竊得之藍芽耳機4個，屬被告
    之犯罪所得，既未扣案且未實際發還告訴人鄭子承，亦查無
    過苛調節之情形，爰依刑法第38條之1第1項前段、第3項之
    規定，於其所犯此罪刑項下宣告沒收之，且於全部或一部不
    能沒收或不宜執行沒收時，追徵其價額。
據上論斷，應依刑事訴訟法第273條之1第1項、第299條第1項前
段、第310條之2、第454條第2項，刑法第320條第1項、第321條
第1項第3款、第51條第5款、第41條第1項前段、第8項、第38條
之1第1項前段、第3項，刑法施行法第1條之1第1項，判決如主文
。　　　
本案經檢察官林彥均提起公訴，由檢察官江玟萱到庭執行職務。
中　　華　　民　　國　　111 　年　　4 　　月　　25　　日
                  刑事第九庭法  官  陳秀慧
以上正本證明與原本無異。
如不服本判決應於收受送達後20日內，向本院提出上訴書狀，並
應敘述具體理由。其未敘述上訴理由者，應於上訴期間屆滿後20
日內向本院補提理由書（均須按他造當事人之人數附繕本）「切
勿逕送上級法院」。若因疫情而遲誤不變期間，得向法院聲請回
復原狀。
                            書記官  陳建宏
中　　華　　民　　國　　111 　年　　4 　　月　　25　　日
附錄本案論罪科刑法條全文：　　
中華民國刑法第320條
意圖為自己或第三人不法之所有，而竊取他人之動產者，為竊盜
罪，處5年以下有期徒刑、拘役或50萬元以下罰金。
意圖為自己或第三人不法之利益，而竊佔他人之不動產者，依前
項之規定處斷。
前二項之未遂犯罰之。　
中華民國刑法第321條
犯前條第一項、第二項之罪而有下列情形之一者，處6月以上5年
以下有期徒刑，得併科50萬元以下罰金：
一、侵入住宅或有人居住之建築物、船艦或隱匿其內而犯之。
二、毀越門窗、牆垣或其他安全設備而犯之。
三、攜帶兇器而犯之。
四、結夥三人以上而犯之。
五、乘火災、水災或其他災害之際而犯之。
六、在車站、港埠、航空站或其他供水、陸、空公眾運輸之舟、
    車、航空機內而犯之。
前項之未遂犯罰之。
附件：
臺灣士林地方檢察署檢察官起訴書
                                    109年度偵字第18823號
110年度偵字第1185號
　　被　　　告　王茗毅　男　41歲（民國00年00月00日生）
　　　　　　　　　　　　住○○市○○區○○街00巷00號3樓
　　　　　　　　　　　　居臺北市○○區○○街000號3樓
                       (現於法務部○○○○○○○○附設勒 戒處所觀察勒戒中)
　　　　　　　　　　　　國民身分證統一編號：Z000000000號
上列被告因竊盜案件，已經偵查終結，認應提起公訴，茲將犯罪
事實及證據並所犯法條分述如下：
　　　　犯罪事實
一、王茗毅意圖為自己不法之所有，基於加重竊盜及竊盜之犯意
    ，分別為以下行為：
(一)於民國109年10月19日晚間10時54分許，在臺北市○○區○○○路
    0段000號1樓前，見宋中艷所有之捷安特牌灰藍色腳踏車1輛
    (價值約新臺幣【下同】7,000元)停放該處而無人看管，竟
    持客觀上足為兇器使用之老虎鉗1支，將該輛腳踏車之鎖鍊
    剪斷(所涉毀損罪嫌未據告訴)，得手後即騎乘離去。嗣宋中
    艷發覺腳踏車遭竊而報警，經警調閱現場監視器畫面，循線
    至臺北市○○區○○街00巷00號幸福旅店緝獲王茗毅，並扣得上
    開失竊之腳踏車，始悉上情。
(二)於109年11月29日上午7時36分許，騎乘車牌號碼000-000號
    普通重型機車至鄭子承所經營位於臺北市○○區○○○路0段00號
    之娃娃機店，見店內娃娃機台無人看管，即利用磁鐵將擺放
    於娃娃機台內之4個藍芽耳機(共價值7,960元)吸引至機台取
    物口而竊取之，得手後，隨即騎乘上開機車逃離現場。嗣鄭
    子承發覺店內商品短缺而調閱店內監視器畫面，並報警處理
    ，經警循線調查並通知王茗毅到案說明後，始悉上情。
二、案經宋中艷、鄭子承分別訴由新北市政府警察局汐止分局、
    臺北市政府警察局大同分局報告偵辦。
　　　　證據並所犯法條
一、證據清單及待證事實：
編號 證據名稱 待證事實 1 被告王茗毅於警詢及偵查中之自白 被告坦承於犯罪事實(一)、(二)所示之時、地，分別以持老虎鉗及磁石吸引之方式，竊取犯罪事實(一)、(二)所示之物品等事實。 2 告訴人宋中艷於警詢中之指訴 證明犯罪事實(一)之捷安特牌腳踏車1輛遭竊之事實。 3 告訴人鄭子承於警詢中之指訴 證明犯罪事實(二)之藍芽耳機4個遭竊之事實。 4 新北市政府警察局汐止分局搜索、扣押筆錄、扣押物品收據、扣押物品目錄表、贓物認領保管單各1份、案發現場之監視錄影檔案光碟1片及畫面翻拍照片4張、贓物照片3張及現場搜索照片1張 證明被告於犯罪事實(一)之時、地竊取上開捷安特牌灰藍色腳踏車後，嗣經警方查扣該贓車並發還告訴人之事實。 5 娃娃機店及附近之監視錄影檔案光碟1片及畫面翻拍相片22張 證明被告於犯罪事實(二)之時、地竊取上開藍芽耳機4個後，騎乘上開機車離去之事實。 
二、核被告王茗毅所為，係犯刑法第321條第1項第3款之加重竊
    盜罪及第320條第1項之竊盜罪罪嫌。被告所犯上開2罪，犯
    意各別，行為互異，請分論併罰。至被告所竊得之告訴人宋
    中艷之捷安特牌灰藍色腳踏車1臺，雖為犯罪所得之物，然
    業經合法發還予告訴人宋中艷，有贓物認領保管單1紙在卷足
    憑，請依刑法第38條之1第5項之規定，爰不予宣告沒收或追
    徵；又被告所竊而未予查扣發還告訴人鄭子承之藍芽耳機4
    個，屬犯罪所得，請依刑法第38條之1第1項、第3項之規定
    ，予以宣告沒收之，並於全部或一部不能沒收或不宜執行沒
    收時，追徵其價額，附予敘明。
三、依刑事訴訟法第251條第1項提起公訴。
　　此　致
臺灣士林地方法院
中　　華　　民　　國　 110　　年　　2 　　月　　1 　　日
                            檢  察  官 林  彥  均
本件正本證明與原本無異
中　　華　　民　　國　 110　　年　　2 　　月　　17　　日
                            書　記　官 黃  麗  菁
參考法條
中華民國刑法第320條
意圖為自己或第三人不法之所有，而竊取他人之動產者，為竊盜
罪，處 5 年以下有期徒刑、拘役或 50 萬元以下罰金。
意圖為自己或第三人不法之利益，而竊佔他人之不動產者，依前
項之規定處斷。
前二項之未遂犯罰之。
中華民國刑法第321條
犯前條第 1 項、第 2 項之罪而有下列情形之一者，處 6 月以
上 5 年以下有期徒刑，得併科 50 萬元以下罰金：
一、侵入住宅或有人居住之建築物、船艦或隱匿其內而犯之。
二、毀越門窗、牆垣或其他安全設備而犯之。
三、攜帶兇器而犯之。
四、結夥三人以上而犯之。
五、乘火災、水災或其他災害之際而犯之。
六、在車站、港埠、航空站或其他供水、陸、空公眾運輸之舟、
    車、航空機內而犯之。
前項之未遂犯罰之。